臺灣高等法院臺南分院民事裁定　94年度抗字第353號
抗告人　甲○○
上列抗告人因與相對人台灣土地銀行股份有限公司間聲明異議事
件，對於中華民國94年6月1日臺灣臺南地方法院（94年度執字第
5010號）所為裁定，提起抗告，本院裁定如下：
    主  文
抗告駁回。
抗告程序費用由抗告人負擔。
    理  由
一、本件抗告人於原法院聲明意旨略以：抗告人於民國94年5月
    26日接奉原法院94年度執字第5010號債權人與債務人間拍賣
    抵押物強制執行事件所發之執行命令，就抗告人與債務人約
    定之租賃權應予除去，惟債務人與抗告人就台南市○○區○
    ○路38號之房屋租賃契約已於93年2月17日經原法院公證在
    案。抗告人依民法第425條及426條之規定，主張該租賃契約
    仍繼續存在，故對債權人請求依法除去租賃提出異議，對該
    執行命令抗告人顯無法遵行云云。
二、抗告意旨略以：前開抵押物無人應買，應係市場供需與價格
    之關係，應與租賃權無關，且第二次拍賣尚未投標，並不知
    是否無人應買，況抗告人為殘障人士，謀生不易，若除去租
    賃權，生活將陷入不安云云。
三、按不動產所有人設定抵押權後，於同一不動產上得設定地上
    權或其他權利，但其抵押權不因此而受影響，民法第866條
    定有明文。又不動產所有人設定抵押權後，如與第三人訂立
    租賃契約而致抵押物賣得之價金有所影響，該租賃契約對於
    抵押權人不生效力，抵押權人因屆期未受償，聲請拍賣抵押
    物時，執行法院自可依法以無租賃狀態逕予執行，司法院院
    字第1446號解釋亦有明確說明。
三、查本件相對人主張債務人王麗玉提供其所有坐落台南市○○
    區○○段88-23地號，暨其上5289建號門牌號碼台南市○○
    區○○路38號之不動產，於82年11月25日相對人設定新台幣
    （下同）2,280萬元之本金最高限額抵押權，嗣於83年11月2
    日權利內容變更為本金最高限額2880萬元，債務人並已對相
    對人負債7,437,500元及利息、違約金；惟債務人於抵押權
    設定後之93年2月20日將前開房地出租予聲明人甲○○，而
    此項不動產經原法院以底價（土地及建物）合計751萬元，
    定期於94年5月17日進行第一次拍賣，竟無人應買，勢須減
    價進行第二次拍賣，足見此項租賃關係已影響抵押權之行使
    （概拍賣價金除清償聲請執行債權外，尚須優先清償執行費
    用及土地增值稅），縱抗告人主張上開租賃契約業經原法院
    公證處公證在案，惟其租賃關係既成立於抵押權設定之後，
    並已明顯影響抵押物拍賣之價金，則相對人聲請將此租賃權
    除去後拍賣，原法院予以准許並據以核發執行命令，按諸上
    項說明，自無不合。原法院以抗告人主張依民法第425、426
    條規定租賃契約仍繼續存在核無理由，駁回其異議。核無不
    合，抗告人猶執前詞請求廢棄原裁定，不能謂有理由，應予
    駁回。
四、據上論結，本件抗告為無理由，爰依強制執行法第30條之1
    ，民事訴訟法第495條之1、第449條第1項、第95條、第78條
    ，裁定如主文。
中　　華　　民　　國　　94　　年　　7　　月　　21　　日
                  民事第一庭    審判長法　官　王惠一
                                      法　官　林永茂
                                      法　官　蘇重信
上為正本係照原本作成。
如不服本裁定，僅得於收受本裁定正本送達後10日內以適用法規
顯有錯誤為理由，向本院提出再抗告狀（須附繕本一份及繳納再
抗告裁判費新台幣1千元)，並經本院許可後始可再抗告於最高法
院。
中　　華　　民　　國　　94　　年　　7　　月　　21　　日
                                      書記官  黃文生
【附記】
民事訴訟法第495條之1第2項準用同法第466條之1第1、2項規定
：
I對於第二審判決上訴，上訴人應委任律師為訴訟代理人。但上
　訴人或其法定代理人具有律師資格者，不在此限。
II上訴人之配偶、三親等內之血親、二親等內之姻親，或上訴人
　為法人、中央或地方機關時，其所屬專任人員具有律師資格並
  經法院認為適當者，亦得為第三審訴訟代理人。
                                                K
